【裁判字號】    95,抗,1816
【裁判日期】    951229
【裁判案由】    假扣押
【裁判全文】
臺灣高等法院民事裁定                  95年度抗字第1816號
抗  告  人  丙○○
            乙○○
上列抗告人因與相對人甲○○間假扣押事件，對於中華民國95年
11月21日台灣新竹地方法院95年度裁全字第3039號所為裁定提起
抗告，本院裁定如下：
    主  文
抗告駁回。
抗告訴訟費用由抗告人負擔。
    理  由
一、按債權人就金錢請求或得易為金錢請求之請求，欲保全強制
    執行聲請假扣押，如就債務人所應受之損害，已供法院所定
    之擔保者，法院得予准許，民事訴訟法第522條第1項、第52
    6條第2項定有明文。又，假扣押為保全程序而非確定私權之
    訴訟程序，請求及假扣押之原因雖應釋明，或由債權人就債
    務人所應受之損害，供法院所定之擔保以代釋明，但債權人
    本案債權是否確實存在，則非保全程序所應審認之事項，此
    觀民事訴訟法第526條之規定自明（最高法院61年度台抗字
    第589號判例意旨參照）。
二、經查，相對人主張：伊於民國（下同）75年8月20日向抗告
    人等及債務人鄭江如花之被繼承人鄭紹棠購買坐落新竹縣新
    埔鎮○○段139地號土地（下稱139地號土地），訂有不動產
    買賣契約書（下稱系爭買賣契約書），並於該契約書批明：
    「樟樹林堤防用地地號287、288、289、292、295、296號（
    下稱系爭土地）乙方（即鄭紹棠）所有部份同時將所有權移
    轉給予甲方（即相對人）」等字，惟鄭紹棠僅於75年9月26
    日將139地號土地所有權移轉登記予伊，系爭土地迄未辦理
    所有權移轉登記，鄭紹棠已於86年1月29日死亡，抗告人等
    及債務人鄭江如花為其法定繼承人。又系爭土地中287地號
    分割增加之287-3地號及288、289、292、295、296地號土地
    業經新竹縣政府辦理鳳山溪樟樹林堤防工程用地徵收，徵收
    補償費為新台幣 (下同)538 萬4,400元，且依新竹縣政府95
    年8月31日府地徵字第0950117 293號函，債務人鄭江如花尚
    有未領補償費1,794,800元、抗告人2人未領補償費各415,52
    0元，由新竹縣政府保管中，倘不即時採取保全程序，則伊
    之債權恐有日後不能執行之虞，為此聲請於263萬元範圍內
    聲請假扣押等情，業據提出買賣契約書、本院92年度上字第
    525號民事判決、最高法院95年度台上字第1237號民事判決
    、本院民事庭通知、新竹縣政府函等影本，以釋明兩造間有
    金錢之債權債務關係存在，且相對人亦具狀陳明願供擔保以
    補釋明之不足，此有假扣押聲請狀在卷足憑，是原裁定依首
    開規定，命相對人預供擔保後得就抗告人等之財產於263 萬
    元金額範圍內為假扣押，於法有據，並無不當。雖抗告意旨
    略以：伊等已於86年間已就繼承被繼承人鄭紹棠之遺產事件
    聲請限定繼承在案，相對人依法不得就伊等之自有財產請求
    清償等語，但此均屬於實體抗辯事由，應待本案解決之問題
    ，揆諸首揭說明，非本件保全程序中法院所得審究之事項，
    其據以對原裁定聲明不服，求予廢棄，不能認為有理由。
據上論結，本件抗告為無理由，爰裁定如主文。
中    華    民    國    95    年    12    月    29    日
                    民事第十五庭
                        審判長法  官 黃騰耀
                              法  官 黃國永
                              法  官 李媛媛
正本係照原本作成。
本裁定除以適用法規顯有錯誤為理由，並經本院許可外，不得再
抗告。如提起再抗告，應於收受後10日內委任律師為訴訟代理人
向本院提出再抗告狀。並繳納再抗告費新台幣1000元。
中    華    民    國    96    年    1     月    3     日
                              書記官 秦仲芳


司法院資訊處製作；財團法人民間司法改革基金會備份。
